# 求助陈老师，关于软件公司收入确认的问题。

提问人：yangxinABC 时间：2021-07-15 12:33:11
公司的主营方向为办公软件，会为客户提供”云服务/格式转换“功能服务，比如我将word转换为pdf。目前有在售 1500 次转换收费 1500 元的业务，用户可自行下载APP，注册后购买该产品服务即可获得转换 1500 次的权利。用户购买后可自行决定何时使用该转换功能且没有时间限制。公司除终止经营外会一直提供给客户转换的功能，用户在法律条款正常使用内，公司不存在干预客户账户使用的情况。客户购买后剩余的使用转换次数也不可兑换其他软件功能，也就是说不存在交换的能力。客户一次付款 1500 元，除重大误解或公司不能再提供转换服务外，基本不存在退款情况。公司目前经营状况稳定且属于国家核心软件企业，预计未来很长一段时间会持续经营存在。
陈老师，我就跟审计存在确认收入的不同看法：
我认为该商品（权利）已经在客户付款，系统开通该项转换功能后客户已经获得该商品的实际控制权且预计收款金额很可能（实际）已经收回。一次性确认收入即 1500 元全部计入收入。满足单项履约义务二：转让一系列实质性相同且转让模式相同的、可明确区分商品的承诺。
审计认为：这种很类似于超市购物卡预充值的情况，应在客户实际消耗，也就是使用转换功能次数的基础上确认收入。需要统计该客户每月的使用次数情况确认收入。
解释：目前公司没有开发类似“钱包”“虚拟货币”这样功能的板块，与我们同类型的金山有可预充值的“钱包”存在。后附上金山办公确认收入的解释。还望陈老师多多指教。
微信图片_20210715105239.png
(135.69 KB, 下载次数: 23)
4 天前 上传
金山 2020 年年报收入部分内容

回答人：chenyiwei
审计师的意见合理。即使你引用的金山公司案例，也是在“用户实际消耗”预充值金额时确认收入，而不是在充值时一次性确认收入，因为在收到充值款时，就产生了提供后续服务的履约义务，而在充值时点，该履约义务尚未履行，故不能确认收入。